臺灣高雄地方法院刑事判決　　　　　　　　94年度易字第20號
公　訴　人　臺灣高雄地方法院檢察署檢察官
被　　　告　甲○○　男　22歲.
上列被告因毒品危害防制條例案件，經檢察官提起公訴（93年度
毒偵字第4695號），被告於本院準備程序為有罪之陳述，經本院
告知簡式審判程序意旨並聽取當事人之意見後，合議庭裁定由受
命法官依簡式審判程序獨任審理，本院判決如左：
    主  文
甲○○施用第二級毒品，處有期徒刑參月，如易科罰金，以參佰
元折算壹日。又持有第二級毒品，處有期徒刑參月，如易科罰金
，以參佰元折算壹日，扣案大麻菸草壹包（驗後淨重拾貳點貳捌
公克）沒收銷燬之。應執行有期徒刑伍月，如易科罰金，以參佰
元折算壹日，扣案大麻菸草壹包（驗後淨重拾貳點貳捌公克）沒
收銷燬之。
    事  實
一、甲○○前於民國92年間因施用第二級毒品MDMA案件，於民國
    92年12月5 日觀察勒戒執行完畢，認無繼續施用傾向出所，
    並經臺灣高雄地方法院檢察署檢察官於92年12月4 日以92毒
    偵字第5859號為不起訴處分，仍不知悔改，於觀察勒戒執行
    完畢五年內仍未戒除施用毒品之習性，另起施用第二級毒品
    甲基安非他命之犯意，於93年8 月18日晚間某時許，在高雄
    市○○○路65號享溫馨KTV 施用第二級毒品甲基安非他命1
    次。復另行起意，於同月19日凌晨3 時許，在上開KTV 門口
    ，自真實姓名年籍不詳綽號「小寶」之成年男子收受第二級
    毒品大麻菸草1 包（驗後淨重12.28 公克）而持有之，嗣於
    同日凌晨3 時40分許，在高雄市○○區○○里○○路與文化
    路口為警查獲，並扣得其持有之前揭大麻菸草1 包，另採樣
    尿液送驗呈甲基安非他命陽性反應後，始悉上情。
二、案經高雄市政府警察局新興分局報請臺灣高雄地方法院檢察
    署檢察官偵查起訴。
    理  由
一、本件被告所犯係死刑、無期徒刑、最輕本刑為3 年以上有期
    徒刑以外之罪，其於準備程序中就被訴事實為有罪之陳述，
    經法官告知簡式審判程序之旨，並聽取公訴人及被告之意見
    後，經本院裁定由受命法官獨任進行簡式審判程序，合先敘
    明。
二、訊據被告甲○○於本院審理中對於右揭分別施用甲基安非他
    命及持有大麻等事實坦承不諱，另被告查獲時排放尿液所用
    採尿瓶上所按捺之指印紋，經送內政部警政署刑事警察局鑑
    驗結果，確與該局檔存被告甲○○指紋卡右姆指指印紋相符
    乙情，亦有該局93年10月29日刑紋字第0930216706號鑑驗書
    在卷為佐，可認本件所採尿液確經被告親自排放封緘無訛，
    而經警將被告遭查獲時所採集之尿液送驗結果，呈現甲基安
    非他命陽性反應，此有尿液採證代碼對照表、高雄市立凱旋
    醫院93年9 月6 日濫用藥物尿液檢驗報告1 份在卷可稽，應
    認被告確有施用甲基安非他命之犯行。又扣案之菸草1 包，
    經送請法務部調查局檢驗結果，確含第二級毒品大麻成分（
    驗後淨重12.28 公克，空包裝重1.21公克），有該局93年10
    月20日調科壹字第220018284 號鑑定通知書1 紙附卷可參，
    足認被告自白與事實相符，應堪採信。又被告於92年間同因
    施用第二級毒品案件，於92年12月5 日觀察勒戒執行完畢出
    所，並經臺灣高雄地方法院檢察署檢察官於92年12月4 日以
    92毒偵字第5859號為不起訴處分乙節，有臺灣高等法院被告
    全國前案紀錄表、不起訴處分書各1 紙在卷可查，是被告於
    觀察勒戒執行完畢釋放及受不起訴處分後，五年內再犯本件
    施用毒品犯行。本件罪證明確，犯行洵堪認定，應依法論科
    。
三、按甲基安非他命、大麻業經公告列為毒品防害防制條例第2
    條第2 項第二級毒品，不得非法持有、施用。核被告所為，
    係犯毒品危害防制條例第10條第2 項施用第二級毒品罪、同
    條例第11條第2 項持有第二級毒品罪。又被告持有第二級毒
    品後之施用行為，其持有之低度行為為施用之高度行為所吸
    收，故不另論其持有第一級毒品罪。所犯二罪，犯意各別，
    罪名有異，應分論併罰。再毒品危害防制條例第11條第4 項
    規定：「持有毒品達一定數量者，加重其刑二分之一，其標
    準由行政院定之」，行政院依該條項所訂定之「轉讓持有毒
    品加重其刑之數量標準」第2 條第1 項第2 款則規定：「持
    有第二級毒品淨重達10公克以上者，加重其刑二分之一」，
    本件被告持有大麻重量已逾10公克，有上開鑑定通知書1 紙
    附卷可參，應依法加重其刑。爰審酌被告前犯施用毒品罪，
    於不起訴處分確定後，五年內仍未戒絕毒品，再犯施用第二
    級毒品之犯行，顯見其戒毒悔改意志不堅，又明知大麻係屬
    管制毒品，不得持有，竟仍自他人收受而持有之，自屬可議
    ，惟念其犯後坦承犯行，而施用毒品乃戕害自己身體健康，
    尚未危害他人，本件查獲施用毒品犯行僅有1 次，另扣案大
    麻僅有1 包，數量非鉅，尚未供自已或他人使用造成實害等
    一切情狀，量處如主文之刑，並均諭知易科罰金之折算標準
    ，及定其應執行之刑。
四、扣案菸草1 包（驗後淨重12.28 公克，空包裝重1.21公克）
    ，為第二級毒品大麻，有上開鑑定通知書為佐，應依毒品危
    害防制條例第18條第1 項前段規定，併予宣告沒收銷燬之。
    至鑑驗耗用毒品既已滅失，自毋庸宣告沒收銷燬。
據上論斷，應依刑事訴訟法第273 條之1 第1 項、第299 條第1
項前段，毒品危害防制條例第10條第2 項、第11條第2 項、第4
項、第18條第1 項前段，刑法第11條、第51條第5 款、第41條第
1項前段，罰金罰鍰提高標準條例第2 條，判決如主文。
中　　華　　民　　國　　94　　年　　5 　　月　　17　　日
                  刑事第十四庭  法　官  林瑋桓
以上正本證明與原本無異。
如不服本判決，應於判決送達後10日內，向本院提出上訴狀。
中　　華　　民　　國　　94　　年　　5 　　月　　17  　日
                                書記官  謝群育
附錄本判決論罪之法條：
毒品危害防制條例第10條第2項
施用第二級毒品者，處3年以下有期徒刑。
毒品危害防制條例第11條第2項
持有第二級毒品者，處2 年以下有期徒刑、拘役或新臺幣3 萬元
以下罰金
